【裁判字號】    92,親,65
【裁判日期】    920623
【裁判案由】    確認親子關係存在等
【裁判全文】
臺灣板橋地方法院民事判決  九十二年度親字第六五號
    原      告  乙○○
                送達代收人  黃淑琳律師
                            樓.
    被      告  甲○○      住.
                丙○○      住台北縣板橋市○○街五五巷廿一號一樓
                丁○○      住.
    兼 右 二人
    法定代理人  戊○○      住.
右當事人間請求確認親子關係存在等事件，本院判決如左：
    主      文
原告之訴駁回。
訴訟費用由原告負擔。
    事    實
甲、原告方面：
    聲明、陳述及證據詳如民事起訴狀所載（如附件）。
乙、被告方面：
    本件未經言詞辯論，被告爰未提出任何聲明或陳述。
    理    由
一、按原告之訴，依其所訴之事實，在法律上顯無理由者，法院得不經言詞辯論，逕
    以判決駁回之，民事訴訟法第二百四十九條第二項定有明文。
二、次按妻之受胎，係在婚姻關係存續中者，推定其所生子女為婚生子女。前項推定
    ，如夫妻之一方能證明妻非自夫受胎者，得提起否認之訴。但應於知悉子女出生
    之日起，一年內為之，民法第一千零六十三條定有明文。經查本件原告起訴主張
    被告丙○○（民國〔下同〕八十六年七月二十五日生）、丁○○（八十九年二月
    六日生）出生之時，依法係在其等生母即被告戊○○與被告甲○○二人於婚姻關
    係存續中受胎所生之子女，此有該原告所提出生證明影本二份為憑，雖該原告以
    其與被告丙○○、丁○○、戊○○，經國立台灣大學醫學院附屬醫院ＤＮＡ親子
    鑑定結果原告與被告丙○○、丁○○有親子關係，而主張被告甲○○與被告丙○○、丁○○間並無血緣關係，自不可能存有父女關係，而提起本件「確認被告丙○○、丁○○非被告甲○○之婚生子女」，及「確認被告丙○○、丁○○與原告
    間之親子關係存在」之訴在案，然就被告丙○○、丁○○既係於渠等之生母即被
    告戊○○與被告甲○○二人於婚姻關係存續中受胎所生之子女，依法縱該推定婚
    生子女之地位，與真實之血統聯絡有所不符，即應由該被告丙○○、丁○○之母
    即被告戊○○或經推定之父即本案被告甲○○依該民法第一千零六十三條之規定
    提起否認子女之訴，除該夫妻之一方即本案被告戊○○或經推定之父即本案被告
    甲○○，未能於法定期間提起或有因死亡而不能提起情形（即除有關於該民事訴
    訟第法五百九十條所規定之情形）外，則該子女在法律上不能不認為夫妻之婚生
    子女，無論何人皆不得為反對之主張（此亦有最高法院二十三年度上字第三四七
    三號判例意旨足參）。從而本件原告於被告丙○○、丁○○之母即被告戊○○或
    經推定之父即本案被告甲○○未依法提起否認其婚生子女之法律地位前，任何人
    即不得否認上開子女即本案被告丙○○、丁○○之婚生地位（亦即其親子關係）
    ，從而，原告逕為提起本件訴訟，求為確認「被告丙○○、丁○○非被告甲○○
    之婚生子女」，及「被告丙○○、丁○○與原告間之親子關係存在」，揆諸上開
    說明，即屬有誤，顯無理由，依法爰由本院不經言詞辯論，予以判決駁回。
三、結論：本件原告之訴為無理由，依民事訴訟法民事訴訟法第二百四十九條第二項
    ，第七十八條，判決如主文。
中      華      民      國    九十二    年      六      月    二十三    日
                                    臺灣板橋地方法院家事法庭
~B法      官  劉大衛
右為正本係照原本作成
如對本判決不服須於裁定送達後二十日內向本院提出上訴狀
中      華      民      國    九十二    年      六      月    二十三    日
~B法院書記官  李錦輝


司法院資訊處製作；財團法人民間司法改革基金會備份。
